
Amostragem Simples

150 amostras, de 0 e 1, com reposição, probabilidade Equivalentes
```{r}
  #c(0,1) --> elementos que serão atribuidos a amostra
  #150 --> Quantidade de elementos
  #Replace --> se será com ou sem reposição
  #prob --> probabilidade de ocorrência dos elementos
  amostra = sample(c(0,1), 150, replace = TRUE, prob = c(0.5,0.5))
  amostra
  summary(as.factor(amostra))
  
```

150 amostras, de 0 e 1, com reposição, com mais probabilidade de zeros
```{r}
  amostra = sample(c(0,1), 150, replace = TRUE, prob = c(0.7,0.5))
  summary(as.factor(amostra))
```

150 amostras, de 0 a 10000, sem reposição, probavbilidade equivalente

```{r}
  amostra = sample(c(1:1000), 150, replace = FALSE)
  amostra
```

Gerando amostra de conjunto de dados
30% dos dados de iris

```{r}
   amostra = sample(c(0,1), 150, replace = TRUE, prob = c(0.7,0.5))
   
   amostrairis = iris[amostra == 1,]
   amostrairis
   dim(amostrairis)
```

SE FORMOS PENSAR O SEGUINTE, GERAR AMOSTRAS, PARTINDO DE UMA BASE DE DADOS
PARA TREINAMENTO, VALIDAÇÃO E TESTE

Claro como sabemos, a base de dados Iris, possuem espécies, e desta abordagem não garantimos que teremos mesmas proporções.

```{r}
    amostra = sample(c(0,1,2), 150, replace = TRUE, prob = c(0.6, 0.20, 0.20))
    
    TreinoIris = iris[amostra == 0,]
    ValidaIris = iris[amostra == 1,]
    TesteIris  = iris[amostra == 2,]
    
    TreinoIris
    ValidaIris
    TesteIris
```








